臺灣臺南地方法院刑事判決　　　　　　94年度交簡上字第53號
上　訴　人　臺灣臺南地方法院檢察署檢察官
即　公訴人
上　訴　人　甲○○
即　被　告
上列上訴人因被告過失傷害案件，不服本院94年度交簡字第302
號中華民國94年3月17日第一審簡易判決（聲請簡易判決處刑案
號：94年度偵字第323號），提起上訴，被告就被訴事實為有罪
之陳述，經本院管轄之第二審合議庭裁定進行簡式審判程序，判
決如下：
    主  文
上訴駁回。
甲○○緩刑貳年。
    事  實
一、甲○○於民國九十二年十二月十九日下午六時許，駕駛車號
    TL-4372號自用小客車，沿臺南縣安定鄉○○村○○○號縣
    道慢車道由北往南方向行駛，途經該路與該村外環道之交岔
    路口欲右轉時，本應注意汽車在同一車道行駛時，除擬超越
    前車外，後車與前車之間應保持隨時可以煞車之距離，並應
    注意車前狀況及隨時採取必要之安全措施，而依當時情形，
    天候晴天，夜間有照明，路面乾燥、無缺陷或障礙物，視距
    良好，非有不能注意之情形，竟疏未注意，貿然右轉，撞及
    同向在前、由乙○○所騎乘之車牌號碼NJK-430號機車，造
    成乙○○人車倒地，致乙○○受有外傷性腰椎第三、四節椎
    間盤突出症等傷害。甲○○於肇事後，向前往現場處理且尚
    不知肇事者之臺南縣警察局善化分局交通事故處理小組警員
    主動表示其即為肇事車輛之駕駛者而自首。
二、案經乙○○訴由臺南縣警察局善化分局報告臺灣臺南地方法
    院檢察署檢察官偵查起訴。
    理  由
一、訊據被告甲○○於警詢、偵訊及本院審理時，對於上揭時地
    ，肇事撞擊告訴人乙○○所騎乘機車，告訴人並受有傷害等
    情均坦承不諱，經核與告訴人所指訴之肇事情節相符；此外
    另有道路交通事故現場圖、調查報告表各一份，道路交通事
    故現場蒐證照片十幀附卷可稽；而告訴人受有腰椎第三、四
    節椎間盤突出症之傷害，則有奇美醫學中心診斷證明書二份
    可憑，被告前開自白，應可信為真實。
二、按汽車在同一車道行駛時，除擬超越前車外，後車與前車之
    間應保持隨時可以煞車之距離；汽車行駛時，駕駛人應注意
    車前狀況並隨時採取必要之安全措施。道路交通安全規則第
    九十四條第一項、第三項定有明文，被告駕車自應注意上述
    道路交通安全規定。且依上揭交通事故調查報告表所載，肇
    事當時情形，天候晴天，夜間有照明，路面乾燥、無缺陷或
    障礙物，視距良好，被告於客觀上亦無不能注意之情事，竟
    疏未注意以致肇事，被告之行為，顯有過失。本件經送臺灣
    省臺南區行車事故鑑定委員會鑑定結果，亦認「甲○○駕駛
    小客車，未保持安全距離，未注意車前狀況，追撞前車，為
    肇事原因」，有該委員會93年8月19日南鑑字第09359000977
    號函所附之鑑定意見書一份存卷可參，益證被告駕車肇事致
    告訴人受傷之行為，確有過失無疑。再告訴人乙○○確因本
    件車禍受有上開所述之傷害，被告之過失行為與告訴人受傷
    間，復可認具有相當因果關係。本件事證明確，被告犯行可
    以認定。
三、核被告所為，係犯刑法第二百八十四條第一項前段之過失傷
    害罪。又被告肇事後留在事故現場，並於尚未發覺犯嫌之臺
    南縣警察局善化分局警員前來處理時，向警員自承犯行，進
    而接受裁判，此業據被告供明在卷，並有記載「A駕駛人（
    即被告）肇事後在現場主動表示肇事身分」之道路交通事故
    現場圖附卷可憑，被告之行為合乎自首之要件，應依刑法第
    六十二條前段之規定減輕其刑。原審以被告罪證明確，並斟
    酌被告素行、過失程度，告訴人受傷之程度，被告已先行賠
    償告訴人新臺幣（下同）十四萬元，惟尚未達成和解，以及
    被告生活狀況、智識程度等情狀，依刑事訴訟法第四百四十
    九條第一項前段、第四百五十四條第二項，刑法第二百八十
    四條第一項前段、第六十二條前段、第四十一條第一項前段
    ，罰金罰鍰提高標準條例第一條前段、第二條之規定，量處
    有期徒刑三月，並諭知易科罰金之折算標準，其認事用法，
    並無不合，量刑亦稱妥適。上訴人即公訴人以被告並未與告
    訴人和解，犯後態度不佳，原審判處有期徒刑三月似嫌輕縱
    ；上訴人即被告則以告訴人請求賠償金額屢次追加提高，實
    際醫藥金額卻不足，且已賠償告訴人醫藥費用，另告訴人為
    無照駕駛，行進道路且任意插入行進車輛，致車禍發生等情
    ，認量刑過重為由，各自提起上訴，均應認無理由，並予駁
    回。然查，被告與告訴人已於九十四年七月六日，在臺南市
    南區調解委員會達成調解，告訴人且於九十四年十月二十六
    日具狀請求撤回告訴，有調解筆錄、撤回告訴狀附於本院卷
    內可憑；此外，被告並無刑案前科紀錄，有臺灣高等法院被
    告前案紀錄表一份在卷可按，堪認其品性尚佳，則被告經
    本件偵審程序，應知所警惕，信無再犯之虞，原審判決所宣
    告之刑，乃無執行之必要，爰予宣告緩刑二年，以啟自新。
據上論斷，應依刑事訴訟法第四百五十五條之一第一項、第三項
、第三百七十三條、第三百六十八條、第三百六十四條、第二百
七十三條之一第一項，刑法第七十四條第一款，判決如主文。
本案經檢察官丙○○到庭執行職務。
中　　華　　民　　國　　94　　年　　11　　月　　24　　日
　　　　　　　　　刑事第四庭  審判長法  官  宋明中
                                    法  官  陳欽賢
                                    法  官  吳坤芳
以上正本證明與原本無異。
本件不得上訴。
    　　　　　　　　　　　　　　　　書記官　陳怡吟
中　　華　　民　　國　　94　　年　　11　　月　　24　　日
